【裁判字號】    98,審事聲,106
【裁判日期】    980803
【裁判案由】    確定訴訟費用額
【裁判全文】
臺灣臺北地方法院民事裁定           98年度審事聲字第106號
    異  議  人  甲○○
                丁○○
                丙○○
                乙○○
    相  對  人  內政部
    法定代理人  戊○○
上列當事人間確定訴訟費用額事件，異議人對於中華民國98年7
月2日本院98年度審司聲字第1493號裁定，提出異議，本院裁定
如下：
    主  文
原裁定確定之訴訟費用額逾新台幣壹萬玖仟玖佰玖拾壹元本息
均廢棄。
上開廢棄部分，相對人之聲請駁回。
其餘異議駁回。
    理  由
一、相對人聲請意旨略以：相對人訴請異議人返還房屋等事件，
    業經本院96年度訴字第6357號及臺灣高等法院97年度上易字
    第1036號判決確定，訴訟費用由異議人負擔。而相對人為該
    訴訟支出新台幣（下同）39,991元訴訟費用，惟未於裁判內
    確定該訴訟費用額，爰依民事訴訟法第91條第1、2項之規定
    ，聲請確定訴訟費用額等語。
二、本件異議意旨略以：本件依據相對人出具公函記載關於公務
    人員宿舍訴訟所生之律師費及訴訟費，全部由相對人負擔，
    但相對人卻要求由異議人負擔，顯失公平，爰依法提出異議
    等語。
三、按法院未於訴訟費用之裁判確定其費用額者，第一審受訴法
    院於該裁判有執行力後，應依聲請以裁定確定之；依前開規
    定確定之訴訟費用額，應於裁定送達之翌日起，加給按法定
    利率計算之利息，民事訴訟法第91條第1項、第3項分別定有
    明文。而所謂訴訟費用，包括裁判費、本法第77條之23至第
    77條之25所定之費用，包括訴訟文書之影印費、攝影費、抄
    錄費、翻譯費、證人及鑑定人日旅費、及其他進行訴訟之必
    要費用。
四、經查，兩造間返還房屋等事件，業經本院96年度訴字第6357
    號及臺灣高等法院97年度上易字第1036號判決確定，異議人
    負擔第一、二審訴訟費用，而本件相對人聲請異議人賠償其
    所支付第一審訴訟費用11,791 元及複丈費8,200元部分，業
    據相對人提出台北市地政規費收據附在原裁定卷可參，並經
    本院調取上開訴訟案卷查核屬實，則相對人聲請異議人應連
    帶賠償訴訟費用額為19,991元及自原裁定送達翌日起至清償
    日止按年息5%計算之利息，為有理由，異議人辯以顯失公平
    云云，則為無理由。至相對人主張佳泰不動產估價師事務所
    之鑑價報告費用2萬元部分，乃係相對人於依民事訴訟法第7
    7條之1第2 項規定提出系爭房屋之客觀交易價額之鑑價報告
    費用，並非本件訴訟費用範疇，相對人聲請將上開費用列入
    本件訴訟費用，為無理由，應予駁回。從而，原裁定所命異
    議人連帶賠償相對人逾19,991元本息部分，自有未洽，抗告
    意旨雖未指摘此部分不當，惟原裁定既有可議之處，爰由本
    院裁定如主文第2 項所示。至原裁定確定訴訟費用額未逾上
    開應賠償之金額部分，則無不合，異議意旨指摘原裁定此部
    分不當，聲明廢棄，為無理由，應駁回其抗告。
五、據上論結，本件異議為一部有理由，一部無理由。爰依民事
    訴訟法第240條之4第3項，裁定如主文。
中    華    民    國    98    年    8     月    3     日
                        民事第六庭法官  傅中樂
以上正本係照原本作成。
如不服本裁定應於送達後10日內向本院提出抗告狀，並繳納抗告
費新台幣1,000元。
中    華    民    國    98    年    8     月    3     日
                                書記官  王文心


司法院資訊處製作；財團法人民間司法改革基金會備份。
